臺灣基隆地方法院民事裁定  
110年度小上字第13號
上  訴  人  邱顯平  

被上訴人    國泰世紀產物保險股份有限公司

法定代理人  陳萬祥  


上列當事人間請求損害賠償事件，上訴人對於民國110年2月9日
本院基隆簡易庭110年度基小字第65號小額民事判決提起上訴，
本院裁定如下：
    主  文
上訴駁回。
第二審訴訟費用新臺幣壹仟伍佰元由上訴人負擔。
    理  由
一、按對於小額程序第一審裁判之上訴，非以其違背法令為理由
    ，不得為之；上訴狀內應記載上訴理由，表明原判決所違背
    之法令及其具體內容、暨依訴訟資料可認為原判決有違背法
    令之具體事實，民事訴訟法第436條之24第2項、第436條之2
    5分別定有明文。又所謂判決有違背法令，乃指判決不適用
    法規或適用不當，為同法第468條所明定，此亦為小額事件
    之上訴程序所準用，此觀同法第436條之32第2項規定甚明。
    又以原判決有不適用法規或適用法規不當為上訴理由時，其
    上訴狀或理由書應有具體之指摘，並揭示該法規之條項或其
    內容，若係成文法以外之法則，應揭示該法則之旨趣，倘為
    司法院解釋，則應揭示該解釋之字號或其內容；上訴狀或理
    由書如未依此項方法表明，或其表明與上開規定不合者，即
    難認為已對原審判決之違背法令有具體之指摘，其上訴自難
    認為合法（最高法院71年台上字第314號民事判例參照），
    是以當事人對於小額程序第一審判決提起上訴時，其上訴狀
    或理由書應表明該判決違背之法令條項，或有關解釋字號，
    或成文法以外之習慣或法理等及其具體內容，暨係依何訴訟
    資料可認為原判決有違背法令之具體事實。上訴狀或理由書
    如未依此項方法表明者，即難認為已對第一審判決之違背法
    令有具體之指摘，其上訴自難認為合法。且法院毋庸命其補
    正，逕以裁定駁回之，此觀民事訴訟法第436條之32第2項準
    用第471條第1項、第444條第1項規定自明。
二、上訴意旨略以：原判決認定上訴人駕駛機車未與同向直行車保持間隔，致上訴人機車左側車身與被上訴人承保之車牌號碼000-0000號自用小客車(下稱系爭車輛)擦撞，且事故地點為同向二車道之直路，新鋪柏油，可辨內外車道，惟本件事故係因系爭車輛右車頭撞及上訴人機車左側車身始發生，且事故現場是單線車道，有系爭車輛車頭車損照片及事故現場道路相片可稽。又原判決判令上訴人賠償被上訴人請求之全部車損修復費用，然系爭車輛車輛車齡已2年餘，應扣除折舊，為此提起上訴，並聲明：(一)原判決廢棄。(二)被上訴人第一審之訴駁回。 
三、本件上訴人對於小額訴訟程序之第一審判決提起上訴，核其
    上訴狀所載內容，無非係就本件事故發生經過、事故現場情
    形、系爭車輛維修費用應否折舊、數額及計算方式等原審取
    捨證據、認定事實之職權行使，指摘其為不當，而未具體指
    出原審判決有如何違背法令情事，更未指明原審判決所違反
    之法令條項或其內容，以及依訴訟資料有何判決違背法令之
    具體事實，揆諸前揭說明，自不得謂已合法表明上訴理由。
    從而，本件上訴顯難認為合法，並毋庸命補正，應予駁回。
     
四、末按小額事件第一審法院為訴訟費用之裁判時，應確定其費
    用額，此項規定並為小額事件之上訴程序所準用，民事訴訟
    法第436條之19第1項、第436條之32第1項分別定有明文，爰
    確定本件訴訟費用額如主文第2項所示。
五、依民事訴訟法第436條之32第1項、第2項、第444條第1項前
    段、第471條第1項、第436條之19第1項、第95條、第78條、
    第87條第1項，裁定如主文。 

中　　華　　民　　國　　110 　年　　6 　　月　　 2　　日
                  民事庭審判長法　官  黃梅淑
　　　　　　　　　            法  官  李謀榮
　　　　　　　　　            法  官　姚貴美
以上正本係照原本作成。
本件裁定不得再抗告。　　　　　　　　
中　　華　　民　　國　　110 　年　　6 　　月　　2 　　日
                              書記官　湯惠芳